Inventaris van het archief van Pieter Steyn, 1749-1772
Nationaal Archief, Den Haag
- Pieter Steyn als leider van de afvaardiging van de Staten van Holland en West-Friesland ter Staten-Generaal.
  - Het Huis van Oranje Nassau, V.
    - Bijzonder, B.
      - Erfstadhouderschap, 3.
        - Uittreksel uit de resoluties van de Staten van Friesland van 19 augustus 1748, houdende uitbreiding van het erfstadhouderschap in de vrouwelijke lijn., 1754; 384; 1 stuk
        - Uittreksel uit de resoluties van de Staten van Stad en Lande van Groningen van 2 december 1749 houdende uitbreiding van het erfstadhouderschap in de vrouwelijke lijn volgens dezelfde voorwaarden als in Friesland., 1754; 385; 1 stuk
        - Aantekeningen betreffende een in 1767 gevoerde discussie over de door de gemeenten ingebrachte punten in het reglement van 1748 voor het gewest Friesland, betreffende het stadhouderlijk aandeel in Friese bestuurszaken. Afschrift., 386; 1 katern
        - Missiven betreffende het verzoek van de Friese grietmannen om onder Willem V weer als edelen in de landdag te mogen verschijnen en niet zoals in artikel 1 van het reglement van 1748 is vastgelegd als gewone afgevaardigden der gemeenten. Afschriften, 1767., 1766, 1767; 387; 4 stukken
          Een missive is in het Frans.
        - Lijst van de gedeputeerden in de landdag van Friesland voor het jaar 1767, uitgesplitst naar de vier kwartieren. Afschrift., (1768); 388; 1 stuk
      - Voogdij, 4.
        zie ook inventarisnummers 189-193.
        - Uittreksels uit de resoluties van de Staten van Friesland betreffende het erfstadhouderschap, de uitbreiding van de erfopvolging tot de vrouwelijke lijn en de voogdij over prins Willem V na de dood van prins Willem IV., 1748-1755; 389; 1 katern
        - Missive van Curt Heinrich von der Luhe aan Pieter Steyn waarin de eerste aandringt de voogdij over prins Willem V net zo te regelen als de regeling die hiervoor in Duitsland is opgesteld, 1752, afschrift; met bijlage, afschrift, 1752., 1750; 390; 2 stukken
          Missive in het Frans, bijlage in het Duits.
        - Rapport van Curt Heinrich von der Luhe betreffende eventuele inkomsten en uitgaven samenhangende met de voogdij van Gouvernante prinses Anna over haar kinderen, met een balans van de geschatte inkomsten en uitgaven en een verklaring van de posten van de balans. Afschrift., 1752; 391; 1 katern
        - Rapport van Curt Heinrich von der Luhe over te treffen maatregelen bij het overlijden van Mouvementen prinses Anna, voor de meerderjarigheid van haar zoon, prins Willem V. Afschrift., 1752; 392; 1 katern
        - Uittreksel uit een memorie van Curt Heinrich von der Luhe van 31 januari 1754 houdende de redenen waarom prinses Carolina geen voogd over haar broer, prins Willem V kan zijn bij haar meerderjarigheid. Afschrift., 393; 1 stuk
        - Memorie van Curt Heinrich von der Luhe van 4 april 1754 betreffende pogingen van Gouvernante prinses Anna om prinses Carolina het erfstadhouderschap over Friesland en Groningen te geven en houdende tevens voorstellen om dit te verhinderen. Afschrift., 394; 1 stuk
        - Memorie van Isaac Thomas de Larrey van 8 april 1754 houdende voorstellen om bij verwerping van de huidige voogdijvoorstellen door Friesland en Groningen de regelingen omtrent de voogdij en het erfstadhouderschap te ontkoppelen. Afschrift., 395
          1. In het Frans.
          2. In tweevoud.
        - Memorie waarin Wijbrand van Itsma en Epo Sjuck van Burmania een negatieve reactie geven op het voogdijvoorstel van prinses Anna. Afschrift; met begeleidend schrijven, 1754 mei 26, afschrift., 396; 2 stukken
        - Memorie van Epo Sjuck van Burmania aan prinses Anna, houdende afkeuring van haar voogdijvoorstellen van 26 november 1754, afschrift; met begeleidend schrijven. Afschrift., 1754 9 november 29; 397; 2 stukken
        - Memorie van Wijbrand van Itsma voor Isaac Thomas de Larrey over het reglement van voogdij voor Friesland. Afschrift., 1754; 398; 1 stuk
        - Memorie betreffende de mogelijkheid prinses Carolina de voogdij over prins Willem V te geven bij haar meerderjarigheid., 1754; 399; 1 stuk
        - Memorie houdende kritiek op de gewesten die het voogdijvoorstel van Holland afwijzen en zelf niet met een alternatief komen. Afschrift., (1754); 400; 1 katern
        - Missive van de burgemeesters en de raad van de stad Groningen aan prinses Anna houdende protest tegen het voorstel van de Groninger Ommelanden om niet alleen degenen die de beschikkingen omtrent de voogdij moeten uitvoeren, maar alle leden van de Staten van Stad en Lande van Groningen de eed op deze beschikkingen af te laten leggen. Afschrift., 1754; 401; 1 stuk
      - De verschillende leden van het huis van Oranje-Nassau, 5.
        - Gouvernante prinses Anna, a.
          - Rapport van Samuel Koenig over de volgorde van de titels van prinses Anna. Afschrift., 1752; 402; 1 stuk
          - Aantekeningen van Curt Heinrich von der Luhe over het rapport van Samuel Koenig omtrent de volgorde van de titels van prinses Anna. Afschrift., 1752; 403; 1 stuk
        - Prinses Carolina, b.
          - Uittreksel uit de resoluties van de Staten van Holland en West-Friesland houdende het bericht dat van prinses Anna een missive is binnengekomen met het verzoek een huwelijk tussen prinses Carolina van Oranje-Nassau en prins Karel van Nassau-Weiburg goed te keuren. Met bijlage, 1759., 404; 2 stukken
          - Missiven aan Lodewijk Ernst, hertog van Brunswijk Wolfenbüttel en uittreksels uit de resoluties door de navolgende gewestelijke colleges opgemaakt houdende goedkeuring van het huwelijk van prinses Carolina met prins Karel van Nassau-Weilburg. Afschriften., 1759; 405-411; 9 stukken
            - Staten van Zeeland, 1759 januari 29, 405
            - Staten van Gelderland; met bijlage, 1759 januari 30, 406
            - Staten van Stad en Lande van Groningen, 1759 februari 10, 407
            - Staten van Friesland; met bijlage, 1759 februari 19, 408
            - Ridderschap van Holland en West-Friesland, 1759 maart 27, 409
            - Ridderschap van Utrecht, 1759 mei 7, 410
            - Staten van Overijssel, 1759 juli 31, 411
          - Notulen van Pieter Steyn van vergaderingen van de Staten van Holland en West-Friesland over de huwelijksplannen van prinses Carolina en prins Karel van Nassau-Weilburg. Klad., 1759, 1760; 412; 5 stukken
          - Concept-resoluties van de Staten van Holland en West-Friesland van 1 april 1759 en 2 februari 1760 houdende goedkeuring van het huwelijk van prinses Carolina en prins Karel van Nassau-Weilburg., 1759, 1760; 413; 2 stukken
          - Missive van Soames Stael uit Amsterdam, aan Pieter Steyn van 23 februari 1760 betreffende het goedkeuren van het huwelijk van prinses Carolina., 414; 1 stuk
          - Aantekeningen van Pieter Steyn van 14 januari 1760 over een op te stellen resolutie betreffende de goedkeuring van het huwelijk tussen prinses Carolina en prins Karel van Nassau-Weilburg. Concept., 415; 1 stuk
          - Uittreksels uit de resoluties van de Staten van Holland en West-Friesland van 12 en 14 februari 1760 houdende goedkeuring van het huwelijk van prinses Carolina., 416; 1 katern
          - Notulen van vergaderingen van de Staten van Holland en West-Friesland van 13, 15 en 16 februari 1760 betreffende het al dan niet complimenteren van prinses Carolina met haar voorgenomen huwelijk. Klad., 417; 1 stuk
          - Uittreksels uit de resoluties van de Staten van Holland en West-Friesland van 14 en 15 februari en 5 maart 1760 betreffende het al dan niet complimenteren van prinses Carolina met haar voorgenomen huwelijk. Met als bijlage de huwelijksaankondiging door prins Karel van Nassau-Weilburg, 1760., 418; 1 katern en 1 stuk
            Resolutie van 5 maart 1760 in tweevoud.
          - Memorie houdende de schikkingen voor het huwelijk van prinses Carolina, op 4 maart 1760 goedgekeurd door de Staten-Generaal. Afschrift., 419; 1 stuk
          - Nadere memorie betreffende de gebeurtenissen op de dag van het huwelijk dat plaats vindt op 5 maart 1760. Afschrift., 420; 1 katern
        - Prins Willem V, c.
          - Memorie van de gedeputeerden van Zevenwouden aan de Staten van Friesland houdende het verzoek prins Willem V vroegtijdig meerderjarig te verklaren. Afschrift., 1765; 421; 1 stuk
          - Memorie van prinses-douairière Maria Louise houdende protest tegen het voorstel van de gedeputeerden van Zevenwouden om zonder haar of prins Willem V te raadplegen de laatstgenoemde voortijdig meerderjarig te willen verklaren. Afschrift., 1765; 422; 1 stuk
          - Uittreksel uit de resoluties van de Staten van Friesland van 15 maart 1765, houdende het besluit om, naar aanleiding van een memorie van het Mindergetal over het protest van prinses-douairière Maria Louise, de gedeputeerden van Zevenwouden te verzoeken hun voorstel tot meerderjarigverklaring van prins Willem V in te trekken., 423; 1 stuk
          - Memorie van de gedeputeerden van Zevenwouden voor prins Willem V houdende excuses over hun voorbarig voorstel om hem meerderjarig te verklaren. Afschrift., 1765; 424; 1 stuk
        - Prinses Louise, d.
          - Uittreksels uit de resoluties van de Staten van Holland en West-Friesland betreffende de geboorte van een dochter van prins Willem V en prinses Wilhelmina. Met aantekeningen van Pieter Steyn, (1770), klad., 425; 1 stuk
            Uittreksels gedrukt.
          - Plakkaat uitgevaardigd door de Staten van Holland en West-Friesland houdende de aankondiging van de geboorte van prinses Louise, dochter van prins Willem V en prinses Wilhelmina., 1770; 426; 1 stuk
            In druk
        - Prins Willem VI, de latere koning Willem I, e.
          - Rapport betreffende de gebeurtenissen op de doopdag van prins Willem Vl, zoon van prins Willem V en prinses Wilhelmina. Afschrift., 1772; 427; 1 stuk
          - Rapport van Pieter Steyn aan de Staten van Holland en West-Friesland betreffende de gebeurtenissen rond de doop en het felicitatiebezoek bij de doop van prins Willem VI. Concept en verbeterd concept., 1772; 428; 1 stuk
- Stukken waarvan het verband met het archief niet duidelijk is.
  - Niet-ambtelijk archief van Pieter Steyn, I.
    - Pamfletten en hekeldichten, A.
      - Missiven aan verschillende personen in de Republiek van N.N. houdende hekeldichten over en pamfletten tegen verschillende personen en gebeurtenissen in de Republiek., (1749-1772); 429-473
        Alle hekeldichten en pamfletten zijn in meervoud.
        - Aan de befaamde en naamschendige pasquil uyt 's-Haage., 429
        - Aan de befaamde en naamschendige Phileleutherus Glaucomastix, genaamt Leeuwtje, 430
        - Aan de godsdienst en vrijheyt lievende en welnemende burgerije., 431
        - Aan de inwoners van Nederland., 432
        - Aan de (ten onrechte) zich noemende vredelievende heren, (1758), 433
        - aankondiging van het toneelstuk "De Loevesteijnse postwagen"., 434
        - aanmerkingen en antwoord op de sententie van het publiek., 435
        - afbeelding van Phileleuterus Glaucomastix, alias Pieter Leeuwtje., 436
        - antwoord op een gevonden pasquil, beginnende Esopus preter op de stoel, gij brengt het volk maar aan 't gevoel., 437
        - antwoord op een gevonden pasquil, beginnende Phileleuterus Glaucomastix, genaamt Leeuwtje, 1758, 438
        - antwoord op de sententie uytgegeven onder de naam van het publiek, 1757, 439
        - bekentmakinge, 1758, 440
        - bekentmakinge uit het Loevesteijnse huis., 441
        - brief aan Lucas Gijsbert Rouse, burgemeester van Zwolle, van N.N. over "het Haarlems genootschap", waar hij lid van zou zijn., 442
        - brief aan Varon, boekhandelaar in Den Haag, waarin N.N. hem verzoekt de Aanmerkingen op de sententie te drukken., 443
        - brief van N.N. aan ? met een explicatie over P(hileleuterus) G(laucomastix)., 444
        - brief van Jan Moolijk, baron van Waalwijk, aan J.T. la Farque, geschiedschrijver in Den Haag, waarin hij zegt dat la Farque zich geen zorgen hoeft te maken over dreigementen van P.G., 1757, 445
        - Brief van P.G. aan J.T. la Farque, geschiedschrijver in Den Haag, waarin hij zegt de schrijver te zijn van het hekeldicht "Sententie uytgegeven op naam van het publiek"., 446
        - Kopie van een gevonden briefje en antwoord op een vuyl pasquil, 1758, 447
        - Kopie van een gevonden briefje en een tweede gevonden briefje, 1758, 448
        - Grafschrift op de heer Jan Nicolaas van Eys, raad van Amsterdam., 449
        - Hekeldicht aan Frederik Hendrik baron van Wassenaer over zijn instemming met het huwelijk van prinses Carolina met prins Karel van Nassau-Weilburg., 450
        - Hekeldicht in de vorm van een notariële akte, met als tijdsaanduiding de moord op de gebroeders De Witt, protesterend tegen het gedicht van Phileleuterus Glaucomastix op Johan de Witt, 1757, 451
        - Hoognodige en regttijdige vraag aan alle de protestantsche inwoonderen der Verenigde Nederlanden voorgesteldt, (1758), 452
        - Hoort, mannen, hoort, zeggen het voort, 1758, 453
        - Lang houd ik verwagt, la Farque met zijn rasende rol., 454
        - Leersame vrage voorgestelt aan nederlands burgers., 455
        - Loevesteijnsche postwagen., 456
        - Lofdicht en burgers geroep tot de welstand van 't land., 457
        - Lofdicht op den schrandere poeet Pieter Drijfhout, 1758, 458
        - Loftriomf ter eere van Pieter Tierens, gewesen klerk van de Generaliteitsrekenkamer., 459
        - Missive aan G.J. Wishoff, boekhandelaar in Amsterdam, over publicatie in zijn blad "deugden vriend zo in prosa als in vaarsen"., 460
        - P.G. genaamt Leeuwtje, 1758, 461
        - Privilege zoeken kans, tegen Jan Hollanders dans., 462
        - Regelen getrokken uit het diakenzakje., 463
        - Request aan mevrouw de Gouvernante van onse lieve vaderland., 464
        - Samenspraak tussen een Amsterdams koopman en een advocaat over de tegenwoordige tijds omstandigheden., 465
        - Veltdicht, 1759, 466
        - Vrage en antwoort., 467
        - Waarmont aan de heer Hogerwaart van Wareveen, neen mijnheer g'weet van deze stukjes niet alleen., 468
        - Waarschouwen, 1758, 469
        - Wat hoort men al gemompel binnen 's-Gravenhagen., 470
        - Zegekroon aan zijn koninklijke majesteit Frederik de Derde, 1758, 471
        - Gedeelte uit een medisch handboek opgestuurd aan Jan Michiel Motten., 472
        - Verscheidene papieren met verschillende hekeldichten en pamfletten erop die hiervoor ook afzonderlijk voorkomen., 473
    - Inventarissen, B
      - Inventaris van stukken uit het archief van Pieter Steyn geplaatst in de "kas in het kleine kabinet" door hem zelf opgemaakt., (1772); 474; 1 katern
      - Authentiek uittreksel uit de resoluties van de Staten van Holland en West-Friesland van 16 november 1772, houdende verslag van het bezoek van Willem Bentinck en Van der Wall aan Cornelia Steyn-Schellinger om staatspapieren in het bezit van wijlen de raadpensionaris terug te vorderen voor de Staten van Holland en West-Friesland; met inventaris van de over te leveren stukken. Met aantekeningen betreffende een eerder door Pieter Steyn opgestelde inventaris, (1772)., 475; 1 katern
    - Financiën, C.
      - Akte houdende het banksaldo van Pieter Steyn op 4 december 1749, zoals opgegeven door Jan Leonard Deutz, bankier te Amsterdam., 476
    - Hollandse gewestelijke colleges en ambten, D.
      - Lijsten van leden van Statencolleges, 1.
        - Stukken opgemaakt door Pieter Steyn, bevattende lijsten met namen van belangrijke Hollanders die van buitenlandse vorsten over de periode 1598-1764 eretitels of brieven van adeldom gekregen hebben; met uittreksels uit de resoluties van de Staten van Holland en West-Friesland over de periode 1598-1764 waarin dit verboden wordt. Deels concept., 477; 3 stukken
        - Lijsten opgemaakt door K.H. met namen van personen die zitting gehad hebben in de navolgende colleges, 1446-1636., 478; 1 katern
          - De Staten-Generaal voor Holland, 1609-1636.
          - De Raad van State voor Holland, 1588-1636.
          En Engelse leden.
          - De Rekenkamer van Holland als Rekenmeester, 1446 - 1631.
          - De Rekenkamer ter Auditie van Holland, 1604-1631.
          - De Generaliteitsrekenkamer voor Holland, 1608-1636.
        - Lijsten opgemaakt door Pieter Steyn met namen van personen die zitting hebben gehad in de navolgende colleges over de periode 1672-1732., z.d. (tweede helft 18e eeuw); 479-497; 19 stukken
          - De Gecommitteerde Raden van Holland en West-Friesland, met plaats van herkomst, 1691 - 1732, 479
          - De Staten van Holland; De Staten-Generaal; De Raad van State namens Holland [1672-1732], 480
            De Staten van Holland:
            - raadpensionaris, 1691-1727
            - secretaris, 1691-1725
            - ontvanger-generaal, 1691-1728
            De Staten-Generaal:
            Zie ook inv.nr. 492.
            - griffier, 1672-1686
            - commies griffier, 1691-1728
            - agent, 1691-1725
            - hofmeester, 1691
            - commies ter griffie, 1691-1730
            De Raad van State namens Holland, 1691-1732
            Zie ook inv.nr. 493.
          - De Rekenkamer der Grafelijkheidsdomeinen van Holland; De Leenkamer van Holland en West-Friesland [1690-1729], 481
            De Rekenkamer der Grafelijkheidsdomeinen van Holland:
            - auditeur, 1691-1728
            - rentmeester, 1691-1728
            - fiscaal, 1691-1721
            - griffier, 1690-1720
            De Leenkamer van Holland en West-Friesland:
            - griffier, 1691-1728
            - commies, 1691-1711
            - leenman, 1711-1729
            - stadhouder en registermeester, 1728
            - rentmeester van de espargenes, 1691-1728
          - De Leenkamer van Holland en West-Friesland; De Rekenkamer ter Auditie van de Gemenelandsrekening van Holland [1691-1732], 482
            - president, 1691-1717
            De Rekenkamer ter Auditie van de Gemenelandsrekening van Holland:
            - lid, met plaats van herkomst, 1691-1732
          - De Rekenkamer ter Auditie van de Gemenelandsrekening van Holland; Het college houtvesters en meesterknapen in de wildernissen van Holland en West-Friesland [1691-1730], 483
            - secretaris, 1691-1724
            - commies, 1691-1730
            Het college houtvesters en meesterknapen in de wildernissen van Holland en West-Friesland:
            - rentmeester, 1691-1729
            - secretaris, 1691-1730
            - fiscaal, 1691-1730
            - procureur, 1691-1727
          - Het college houtvesters en meesterknapen in de wildernissen van Holland en West-Friesland: [1702-1731], 484
            - luitenant, 1702-1731
          - De Hoge Raad van Holland en West-Friesland: [1691-1726], 485
            - raadsheer, 1691-1726
          - De Hoge Raad van Holland en West-Friesland: [1691-1728], 486
            - griffier, 1711-1727
            - rentmeester van de exploiten, 1711-1728
            - fiscaal, 1691
          - Het Hof van Holland: [1691-1728], 487
            - president, 1691-1728
          - Het Hof van Holland: [168?-1729], 488
            - raadslid, 168.-1729
          - Het Hof van Holland:[1691-1731], 489
            - advocaat fiscaal, 1691-1720
            - griffier, 1700-1731
            - secretaris, 1702-1726
            - rentmeester van de exploiten, 1691-1692
            - drost van het hof, 1691-1714
            - penningmeester van de griffier, 1691-1728
            - ordinaris klerk van de fourneerkamer, 1691-1716
            - eerste klerk ter griffie, 1728
          - Het Hoogheemraadschap Rijnland: [1687-1731], 490
            - baljuw, 1687-1731
            - dijkgraven, rentmeesters en secretarissen, 1707-1731
          - Het Hoogheemraadschap Delfland: [1680-1729], 491
            - baljuw, 1689-1729
            - dijkgraaf, 1680-1721
            - secretaris, 1712-1728
          - De Staten-Generaal: [1691-1732], 492
            Zie ook inv.nr. 480.
            - gedeputeerde namens Holland, met plaats van herkomst, 1691-1732
          - De Staten-Generaal; De Raad van State; De Generaliteitsrekenkamer [1691-1729], 493
            - thesaurier van de Unie, 1691-1727
            - ontvanger-generaal van de Unie, 1691-1708
            De Raad van State:
            - commies van de financiën, 1691-1724
            - commies ter secretarie, 1691-1729
            - officier fiscaal, 1691-1725
            De Generaliteitsrekenkamer:
            - secretaris, 1691-1727
            - commies, 1691-1707
          - De Generaliteitsrekenkamer: [1691-1732], 494
            - gedeputeerde namens Holland, 1691-1732
          - De Generaliteitsmuntkamer: [1698-1731], 495
            - estageur-generaal en secretaris, 1698-1731
          - Raad en Leenhof van Brabant en de lande van Overmaze: [1691-1733], 496
            - president, 1691-1733
            - griffier, 1691-1730
            - fiscaal, 1691-1717
            - procureur-generaal, 1691-1722
            - klerk ter griffie, 1691-1726
          - Raad en Leenhof van Brabant en de lande van Overmaze: [1691-1733], 497
            - raadsheer, 1691-1733
      - Geschiedkundige verhandelingen over Hollandse Statencolleges en -ambten, 2.
        - Verhandeling van Pieter Steyn, op basis van resoluties van de Staten van Holland en West-Friesland betreffende het ambt van landsadvocaat c.q. raadpensionaris, de ontwikkeling van het ambt en de wijzigingen van de instructies., [1525-1760]; 498-500; 2 delen en 1 pak
          - Resoluties over de periode 1525-1754), klad; Met aantekeningen van Pieter Steyn, (1754), klad. (1754), 498; 1 pak
          - Resoluties over de periode 1525-1760, tot 1754 vrijwel gelijk aan inventarisnummer 498, (1760), met: - korte inhoud van de verhandeling - alfabetische index op de verhandeling, 499; 1 deel
          - Resoluties die als basis voor de verhandeling in inventarisnummer 499 gediend hebben., 500; 1 deel
            Resoluties gedeeltelijk in druk.
        - Verhandeling van Pieter Steyn, op basis van resoluties van de Staten van Holland en West-Friesland over de periode 1525-1765, betreffende net functioneren van de Staten van Holland en West-Friesland en de instructies en reglementen van dit college en haar ambtenaren, met: - aantekeningen van Pieter Steyn, klad - resoluties die voor de verhandeling als basis zijn gebruikt. Concept. (1765)., 501; 1 deel
          1. Resoluties deels in druk.
          2. Achterin dit deel los inventarisnummers 502-505 aangetroffen.
        - Aantekeningen van Pieter Steyn, op basis van resoluties van de Staten van Holland en West-Friesland over de periode 1567-1588, betreffende net overstemmen in de Staten van Holland en West-Friesland. Concept., (1765); 502; 1 katern
        - Aantekeningen van Pieter Steyn op basis van resoluties van de Staten van Holland en West-Friesland over de periode 1581-1747, betreffende de vergaderplaatsen van de Staten van Holland en West-Friesland en haar colleges. Concept., (1765); 503; 1 katern
        - Uittreksel uit de resoluties van de Staten van Holland en West-Friesland van 4 augustus 1615 houdende een opgave van de bevoegdheden van de Staten en de steden. Met bijlage, 1766., 504; 1 katern en 1 stuk
        - Uittreksels uit de resoluties van de Staten van Holland en West-Friesland van 13 april en 11 juli 1771, betreffende het bezetten van de eerste plaats in de afvaardiging van Holland, 1771 ter Staten-Generaal door Willem Bentinck, heer van Rhoon en Pendrecht, als eerste lid van de Ridderschap van Holland; met bijlagen., 505; 2 katernen
        - Register houdende een door Pieter Steyn opgestelde index op de resoluties van de Staten van Holland en West-Friesland over de periode 1527-1760, betreffende het functioneren van de Staten en haar colleges., (1765); 506; 1 deel